臺灣臺北地方法院民事裁定
111年度亡字第112號
聲  請  人  臺灣臺北地方檢察署檢察官(則股)
失  蹤  人  陳光奎  

上列聲請人為失蹤人陳光奎聲請死亡宣告事件，本院裁定如下：
    主      文
准對失蹤人陳光奎（男，民國00年0 月0日生，身分證統一編號
：Z000000000）為宣告死亡之公示催告。
失蹤人陳光奎應於本公示催告揭示於法院公告處之日起六個月內
向本院陳報現尚生存，如不陳報，本院將宣告其為死亡。
凡知該失蹤人生死者，均應於上開期間內，將其所知之事實陳報
本院。
    理      由
一、按失蹤人失蹤滿7年後，法院得因利害關係人之聲請，為死
    亡之宣告；失蹤人為80歲以上者，得於失蹤滿3年後，為死
    亡之宣告；失蹤人為遭遇特別災難者，得於特別災難終了滿
    1年後，為死亡之宣告；民法第8條定有明文。又法院准許宣
    告死亡之聲請者，應公示催告；前項公示催告應公告之；並
    應揭示於法院公告處、資訊網路及其他適當處所，法院認為
    必要時，並得命登載於公報或新聞紙，或用其他方法公告之
    ；報明期間，自前項揭示之日起，應有6個月以上；但失蹤
    人滿百歲者，其陳報期間，得定為自揭示之日起2個月以上
    ；家事事件法第156條第1項、第3項、準用同法第130條第3
    項至第5項分別定有明文。
二、聲請意旨略以：失蹤人陳光奎在臺無生存親屬，亦非國軍退
    除役官兵輔導委員會列管對象，於民國106年6月5日戶政機
    關逕為變更戶籍地至臺北○○○○○○○○○，且失蹤人於106年12月
    18日經列為失蹤人口後，迄今行方不明，爰依民法第8 條第
    1 、2 項、家事事件法第155 條聲請死亡宣告等語。　
三、經查：聲請人主張之事實，業據提出臺北○○○○○○○○○111年8
    月9日北市正戶登字第1116005886號函、臺北市政府警察局
    中正第一分局111年6月13日北市警中正一分防字第11130231
    34號函暨失蹤人口系統資料報表、戶籍資料、臺北○○○○○○○○
    ○111年6月9日北市正戶登字第11160043261、11160043262、
    11160043263、11160043264號函暨清查人口查詢名冊、臺北
    市殯葬管理處111年6月17日北市殯儀二字第1113007257號函
    、新北市政府殯葬管理處111年6月16日新北殯館字第111523
    6113號、內政部移民署111年6月10日移署資字第1110060578
    號函、國軍退除役官兵輔導委員會111年6月13日輔服字第11
    10043457號函、臺灣臺北地方檢察署檢察官交辦案件進行單
    、臺灣臺北地方檢察署網路資料查詢單、在監在押紀錄表、
    失蹤人106至110年度稅務電子閘門財產所得調件明細表、健
    保Web IR查詢系統、入出境資訊連結作業在卷為證(見臺灣
    臺北地方檢察署偵查卷第3-119頁)。失蹤人陳光奎(16年4月
    1日出生)於106年12月18日失蹤時為滿80歲之人，計算至109
    年12月18日止，失蹤屆滿3年，與前揭規定尚無不合，應准
    許為公示催告。
四、爰裁定如主文。 
中　　華　　民　　國　　111 　年　　11　　月　　15  　日
                    家事法庭  法  官  蔡寶樺
以上正本係照原本作成。
本裁定不得抗告。
中　　華　　民　　國　　111 　年　　11　　月　　16　　日
                              書記官  張妤瑄